臺灣板橋地方法院交通事件裁定　　　　100年度交聲字第975號
原處分機關　交通部公路總局臺北區監理所
異　議　人
即受處分人　余坤庭
上列受處分人因違反道路交通管理處罰條例案件，對於交通部公
路總局臺北區監理所民國100 年3 月29日所為之裁決（北監自裁
字第裁40-CG0000000號），聲明異議，本院裁定如下：
    主  文
原處分撤銷。
余坤庭不罰。
    理  由
一、原處分意旨略以：異議人即受處分人余坤庭於民國99年12月
    27日早上8 時8 分許，駕駛車號CG-3302 號自用小客車，行
    經新北市深坑區阿柔洋64號右方15公尺處，因未繫安全帶，
    經新北市政府警察局依採證照片開單舉發，爰依道路交通管
    理處罰條例第31條第1 項規定，裁處異議人罰鍰新臺幣（下
    同）1,500 元等語。
二、異議意旨略以：異議人確曾於99年12月27日早上8 時8 分許
    ，駕駛駕駛車號CG-3302 號自用小客車，行經新北市深坑區
    阿柔洋64號右方15公尺處，因異議人駕駛車輛繫上安全帶，
    已成習慣，該路段復為異議人每日上班必經之路段，異議人
    不可能沒有繫上安全帶，且採證照片顯示異議人左上方確有
    黑色安全帶，僅因當日天候較為寒冷，異議人身著外套，右
    側身的安全帶已遭外套覆蓋，致採證照片顯示異議人的身體
    右側無安全帶，並非異議人未繫安全帶，是異議人並無未繫
    安全帶之違規行為，原處分有誤，應予撤銷，爰依法聲明異
    議等語。
三、經查，異議人曾於99年12月27日早上8 時8 分許，駕駛車號
    CG-3302 號自用小客車，行經新北市深坑區阿柔洋64號右方
    15公尺處，經新北市政府警察局交通大隊依監控設備之採證
    照片，開單舉發異議人有「汽車行駛於一般道路上汽車駕駛
    人未繫安全帶」之違規一節，固有新北市政府警察局舉發違
    反道路交通事件通知單暨採證照片1 張可證。然觀諸該採證
    照片1 張，顯示異議人身著外套，外套上方的領子則為黑色
    ，外套內則有淺色衣服，其中異議人身體的中間部位至右側
    領子處均為黑色，中間至身體右側部位則為異議人所穿著的
    外套，無任何的黑影，因異議人辯稱：右側身體部位的安全
    帶係遭外套所覆蓋等語，而經本院命異議人穿著案發當日之
    衣服與外套到庭，並坐在車號CG-3302 號自用小客車內繫上
    安全帶，予以拍照，照片結果顯示異議人身體中間部位至左
    側可清楚辨認安全帶，中間至右側部位則因外套覆蓋而完全
    看不到安全帶，核與異議人前述辯解相符。本院審酌車號CG
    -3302 號自用小客車內之座椅與安全帶均為黑色，以致在異
    議人穿著有黑色領子的外套狀況下所拍攝之採證照片，將使
    原從駕駛座左側繫至異議人身上的安全帶，因車內整體背景
    為黑色，而難以辨認，尤以異議人身著之外套覆將原本露出
    在身體右側的安全帶予以覆蓋，更難以從採證照片中辨認安
    全帶之存在，然從採證照片中可明顯辨認異議人當日所著外
    套內有一淺色的衣服，而照片中該衣服上方卻非淺色而為黑
    色，以致整體衣服的色彩不協調一節，即可認異議人前揭辯
    稱：伊當日確有繫上安全帶，僅因身體右側部位的安全帶遭
    所穿著之外套覆蓋等語，確屬實情。是原處分機關認異議人
    有汽車行駛於一般道路上汽車駕駛人未繫安全帶之違規，而
    依道路交通管理處罰條例第31條第1 項規定，裁處異議人罰
    鍰1,500 元，容有未合。
    本件受處分人之異議為有理由，自應由本院將原處分撤銷，
    並另為不罰之諭知，以資適法。
三、據上論斷，應依道路交通案件處理辦法第20條，裁定如主文
    。
中    華    民    國   100    年    4     月    26    日
                  交通法庭  法  官  高增泓
以上正本證明與原本無異。
如不服本裁定應於送達後5 日內向本院提出抗告狀。
                            書記官  黃妍爾
中    華    民    國   100    年    4     月    26    日